Images des répertoires du notaire Félix François Georges Bertrand pour l'étude VIII
Archives nationales (France)
Images des répertoires du notaire Félix François Georges Bertrand pour l'étude VIII
6 août 1880 - 26 juin 1902
MC/RE/VIII/25 - MC/RE/VIII/31
Etude VIII; Bertrand, Félix-François-Georges
7 registres
Archives nationales de France
Minutes et répertoires: la loi 2008-696 du 15 juillet 2008 relative aux archives a fixé à 75 ans à compter de la date de l'acte, ou à 25 ans à compter de la date du décès de l'intéressé si ce délai est plus bref, le délai de communication des minutes et répertoires des notaires; ce délai est porté à 100 ans à compter de la date de l'acte si le document se rapporte à un mineur (code du Patrimoine, articles L213-2, 4e d et 5e).
Autres documents de l'étude (dossiers de clients, comptabilité…): s'agissant d'archives privées, ces documents sont communicables selon les modalités fixées par le déposant ou le donateur.
Certains documents ne sont pas accessibles sous leur forme originale en raison de leur mauvais état de conservation.
Registres versés aux Archives nationales en 1985 pour les cotes MC/RE/VIII/25 à 28 et en décembre 2015 pour les suivantes.
Images des répertoires de l’étude VIII
Archives de l'étude VIII
répertoire d'officier public ministériel
- Répertoire chronologique pour la période du 6 août 1880 au 8 novembre 1881, 6 août 1880 - 8 novembre 1881; MC/RE/VIII/25; Ce répertoire comporte 34 feuillets et fait partie d'un registre de 200 feuillets de papier manuscrits, hauteur 35,5 x largeur 25 cm, folioté par le notaire. Le registre est en assez bon état.
  Le registre contient aussi le répertoire du notaire Émile Fould pour la période du 1er mai 1874 au 5 août 1880.
  Le répertoire contient les informations suivantes: 1. le n° de l'acte dans l'année; 2. date du jour; 3. nature de l'acte passé en brevet; 4. nature de l'acte passé en minute; 5. nom, prénom, domicile des parties, indication sur la situation et les prix des biens; 6. date d'enregistrement de l'acte; 7. droits d'enregistrement.
  Attention: seuls les actes passés en minute sont conservés; les actes mentionnés dans le répertoire comme passés en simple brevet (colonne 3) ne sont pas conservés par les notaires et ne sont donc pas versés au Minutier (ils sont remis aux clients).
  répertoire
  - Liste chronologique des actes pour la période du 6 août au 31 décembre 1880, 6 août - 31 décembre 1880; 167 r°-178 r°; 12 feuillets
  - Liste chronologique des actes pour la période du 3 janvier au 8 novembre 1881, 3 janvier - 8 novembre 1881; 178 v°-200 v°; 23 feuillets
- Répertoire chronologique pour la période du 8 novembre 1881 au 5 juillet 1886, 8 novembre 1881 - 5 juillet 1886; MC/RE/VIII/26; Un registre de 100 feuillets de papier manuscrits, hauteur 35 x largeur 25 cm, folioté par le notaire. Le registre est en assez bon état.
  - Liste chronologique des actes pour la période du 8 novembre au 31 décembre 1881, 8 novembre - 31 décembre 1881; 1 r°-6 v°; 6 feuillets
  - Liste chronologique des actes pour la période du 2 janvier au 30 décembre 1882, 2 janvier - 30 décembre 1882; 6 v°-35 v°; 30 feuillets
  - Liste chronologique des actes pour la période du 2 janvier au 31 décembre 1883, 2 janvier - 31 décembre 1883; 35 v°-59 r°; 25 feuillets
  - Liste chronologique des actes pour la période du 2 janvier au 31 décembre 1884, 2 janvier - 31 décembre 1884; 59 r°-74 r°; 16 feuillets
  - Liste chronologique des actes pour la période du 3 janvier au 31 décembre 1885, 3 janvier - 31 décembre 1885; 74 r°-91 r°; 18 feuillets
  - Liste chronologique des actes pour la période du 5 janvier au 5 juillet 1886, 5 janvier - 5 juillet 1886; 91 v°-100 v°; 10 feuillets
- Répertoire chronologique pour la période du 5 juillet 1886 au 19 juillet 1890, 5 juillet 1886 - 19 juillet 1890; MC/RE/VIII/27; Un registre de 100 feuillets de papier manuscrits, hauteur 35 x largeur 25 cm, folioté par le notaire. Le registre est en bon état.
  - Liste chronologique des actes pour la période du 5 juillet au 31 décembre 1886, 5 juillet - 31 décembre 1886; 1 r°-11 v°; 11 feuillets
  - Liste chronologique des actes pour la période du 3 janvier au 31 décembre 1887, 3 janvier - 31 décembre 1887; 11 v°-34 v°; 24 feuillets
  - Liste chronologique des actes pour la période du 2 janvier au 31 décembre 1888, 2 janvier - 31 décembre 1888; 34 v°-62 v°; 29 feuillets
  - Liste chronologique des actes pour la période du 3 janvier au 31 décembre 1889, 3 janvier - 31 décembre 1889; 62 v°-86 r°; 25 feuillets
  - Liste chronologique des actes pour la période du 2 janvier au 19 juillet 1890, 2 janvier - 19 juillet 1890; 86 v°-100 v°; 15 feuillets
- Répertoire chronologique pour la période du 21 juillet 1890 au 18 juillet 1894, 21 juillet 1890 - 18 juillet 1894; MC/RE/VIII/28; Un registre de 100 feuillets de papier manuscrits, hauteur 35 x largeur 25 cm, folioté par le notaire. Le registre est en bon état.
  - Liste chronologique des actes pour la période du 21 juillet au 31 décembre 1890, 21 juillet - 31 décembre 1890; 1 r°-12 r°; 12 feuillets
  - Liste chronologique des actes pour la période du 2 janvier au 31 décembre 1891, 2 janvier - 31 décembre 1891; 12 v°-38 v°; 27 feuillets
  - Liste chronologique des actes pour la période du 2 janvier au 31 décembre 1892, 2 janvier - 31 décembre 1892; 38 v°-66 r°; 29 feuillets
  - Liste chronologique des actes pour la période du 2 janvier au 30 décembre 1893, 2 janvier - 30 décembre 1893; 66 r°-89 v°; 34 feuillets
  - Liste chronologique des actes pour la période du 2 janvier au 18 juillet 1894, 2 janvier - 18 juillet 1894; 90 r°-100 v°; 11 feuillets
- Répertoire chronologique pour la période du 18 juillet 1894 au 2 juillet 1898, 18 juillet 1894 - 2 juillet 1898; MC/RE/VIII/29; Un registre de 100 feuillets de papier manuscrits, hauteur 35 x largeur 25 cm.
  - Liste chronologique des actes pour la période du 18 juillet au 31 décembre 1894, 18 juillet - 31 décembre 1894; 1 r°-9 v°; 9 feuillets
  - Liste chronologique des actes pour la période du 2 janvier au 31 décembre 1895, 2 janvier - 31 décembre 1895; 10 r°-30 r°; 21 feuillets
  - Liste chronologique des actes pour la période du 2 janvier au 31 décembre 1896, 2 janvier - 31 décembre 1896; 30 r°-53 v°; 24 feuillets
  - Liste chronologique des actes pour la période du 4 janvier au 31 décembre 1897, 4 janvier - 31 décembre 1897; 53 v°-83 v°; 31 feuillets
  - Liste chronologique des actes pour la période du 3 janvier au 2 juillet 1898, 3 janvier - 2 juillet 1898; 83 v°-100 v°; 18 feuillets
- Répertoire chronologique pour la période du 2 juillet 1898 au 3 septembre 1901, 2 juillet 1898 - 3 septembre 1901; MC/RE/VIII/30; Un registre de 100 feuillets de papier manuscrits, hauteur 35 x largeur 25 cm.
  - Liste chronologique des actes pour la période du 2 juillet au 31 décembre 1898, 2 juillet - 31 décembre 1898; 1 r°-14 v°; 14 feuillets
  - Liste chronologique des actes pour la période du 2 janvier au 30 décembre 1899, 2 janvier - 30 décembre 1899; 14 v°-44 r°; 31 feuillets
  - Liste chronologique des actes pour la période du 2 janvier au 31 décembre 1900, 2 janvier - 31 décembre 1900; 44 r°-77 v°; 34 feuillets
  - Liste chronologique des actes pour la période du 2 janvier au 3 septembre 1901, 2 janvier - 3 septembre 1901; 77 v°-100 v°; 24 feuillets
- Répertoire chronologique pour la période du 3 septembre 1901 au 26 juin 1902, 3 septembre 1901 - 26 juin 1902; MC/RE/VIII/31; Un registre de 100 feuillets de papier manuscrits, hauteur 35 x largeur 25 cm.
  Le registre contient aussi le répertoire du notaire Louis Émile Rafin pour la période du 26 juin 1902 au 22 septembre 1904.
  - Liste chronologique des actes pour la période du 3 septembre au 31 décembre 1901, 3 septembre - 31 décembre 1901; 1 r°-9 v°; 9 feuillets
  - Liste chronologique des actes pour la période du 2 janvier au 26 juin 1902, 2 janvier - 26 juin 1902; 9 v°-26 r°; 18 feuillets